<?xml version="1.0" encoding="UTF-8"?>
<?xml-model href="http://www.tei-c.org/release/xml/tei/custom/schema/relaxng/tei_all.rng" type="application/xml" schematypens="http://relaxng.org/ns/structure/1.0"?>
<?xml-model href="http://www.tei-c.org/release/xml/tei/custom/schema/relaxng/tei_all.rng" type="application/xml"
	schematypens="http://purl.oclc.org/dsdl/schematron"?>
<TEI xmlns="http://www.tei-c.org/ns/1.0">
  <teiHeader>
      <fileDesc>
         <titleStmt>
            <title>Mixtepec Mixtec Paradigms Entries</title>
            <respStmt>
               <resp>Editor</resp>
               <name>Jack Bowers</name>
            </respStmt>
         </titleStmt>
         <publicationStmt>
            <p>Publication Information</p>
         </publicationStmt>
         <sourceDesc>
            <p>Information about the source</p>
         </sourceDesc>
      </fileDesc>
  </teiHeader>
  <text>
      <body>
         <entry xml:lang="mix" xml:id="drink-V-paradigm-MIX">
            <form type="lemma">
               <orth xml:lang="mix">ko'o</orth>
            </form>
            <gramGrp>
               <pos>verb</pos>
            </gramGrp>
            
            <form type="paradigm" cert="low">
               <!-- PRESENT/INCOMPLETIVE -->
               <note></note>
               <gramGrp>
                  <tns norm="present">pres</tns>
                  <gram type="aspect" norm="incompletive">incmpl</gram>
                  <mood norm="indicative">indic</mood>
               </gramGrp>
               
            <!-- 1S -->
               <form type="inflected">
                  <orth xml:lang="mix">tsí'i</orth>
                  <pron xml:lang="mix" notation="ipa"/><!-- 1sg is important to get pron because the tone affects the inflection -->
                  <gramGrp>
                     <per>1</per>
                     <number norm="singular">sg</number>
                  </gramGrp>
               </form>
               
               <!-- 2S.INF -->
               <form type="inflected">
                  <orth xml:lang="mix">tsí'u</orth>
                  <gramGrp>
                     <per>2</per>
                     <number norm="singular">sg</number>
                     <gram type="register" norm="informal">inf</gram>
                  </gramGrp>
               </form>
               
               <!-- 2S.FORM -->
               <form type="inflected">
                  <orth xml:lang="mix">tsí'i ni</orth>
                  <gramGrp>
                     <per>2</per>
                     <number norm="singular">sg</number>
                     <gram type="register" norm="formal">form</gram>
                  </gramGrp>
               </form>            
               
               <!-- 3S.INF  -->
               <form type="inflected">
                  <orth xml:lang="mix">tsí'a</orth>
                  <gramGrp>
                     <per>3</per>
                     <number norm="singular">sg</number>
                     <gram type="register" norm="informal">inf</gram>
                  </gramGrp>
               </form>
               
               <!-- 3S.ANML  -->
               <form type="inflected">
                  <orth xml:lang="mix" cert="medium">tsí'i ti</orth>
                  <gramGrp>
                     <per>3</per>
                     <number norm="singular">sg</number>
                     <gen cert="medium">animl</gen><!-- best abbreviation? tag is "#ANML"; also, this has it's own semantic profile -->
                     <gram type="register" norm="informal">inf</gram>
                  </gramGrp>
                  <note xml:lang="en">The base form of the verb used with the enclitic 'animal' is the same as that of the formal masculine singular. This pattern is also true for enclitics for the general pronoun <oRef xml:lang="mix">ña</oRef>, '<gloss>child</gloss>' <oRef xml:lang="mix">tsi</oRef>; '<gloss>wood</gloss>' <oRef xml:lang="mix">tu</oRef>; '<gloss>spherical</gloss>' <oRef xml:lang="mix">ti</oRef>; '<gloss>deity</gloss>' <oRef xml:lang="mix">ya</oRef>; '<gloss>water/liquid</gloss>' <oRef xml:lang="mix">ra</oRef>; (<gloss>3.inf</gloss> <oRef xml:lang="mix">kui</oRef> or its free variant <oRef xml:lang="mix">vi</oRef>), thus the form for animal should be consulted when looking up the inflection of any of the aforementioned.</note>
               </form>
               
               <!-- 3S.FORM.M -->
               <form type="inflected">
                  <orth xml:lang="mix">tsí'i ra</orth>
                  <gramGrp>
                     <per>3</per>
                     <number norm="singular">sg</number>
                     <gen norm="masculine">masc</gen>
                     <gram type="register" norm="formal">form</gram>
                  </gramGrp>
               </form>
               
               <!-- 3S.FORM.F  -->
               <form type="inflected">
                  <orth xml:lang="mix">tsí'a</orth>
                  <orth xml:lang="mix">tsí'á</orth>
                  <pron notation="ipa" cert="high">tsíʔá</pron><!-- distinction needed between 3s.form.f & 3s.inf -->
                  <gramGrp>
                     <per>3</per>
                     <number norm="singular">sg</number>
                     <gen norm="feminine">fem</gen>
                     <gram type="register" norm="formal">form</gram>
                  </gramGrp>
               </form>
               
               <!--  1PL.EXCL -->
               <form type="inflected">
                  <orth xml:lang="mix">tsí'i kue</orth>
                  <gramGrp>
                     <per>1</per>
                     <number norm="plural">pl</number>
                     <gram type="inclusivity" norm="exclusive">excl</gram>
                  </gramGrp>
               </form>
               
               <!-- 1PL.INCL -->
               <form type="inflected">
                  <orth xml:lang="mix">tsí'o</orth>
                  <gramGrp>
                     <per>1</per>
                     <number norm="plural">pl</number>
                     <gram type="inclusivity" norm="inclusive">incl</gram>
                  </gramGrp>
               </form>
               
               <!-- 2PL.INF -->
               <form type="inflected">
                  <orth xml:lang="mix">tsí'i kueyu</orth>
                  <gramGrp>
                     <per>2</per>
                     <number norm="plural">pl</number>
                     <gram type="register" norm="informal">inf</gram>
                  </gramGrp>
               </form>
               
               <!-- 2PL.FORM -->
               <form type="inflected">
                  <orth xml:lang="mix">tsí'i kueni</orth>
                  <gramGrp>
                     <per>2</per>
                     <number norm="plural">pl</number>
                     <gram type="register" norm="formal">form</gram>
                  </gramGrp>
               </form>
               
               <!--  3PL.INF-->
               <form type="inflected">
                  <orth xml:lang="mix">tsí'i kueyi</orth>
                  <gramGrp>
                     <per>3</per>
                     <number norm="plural">pl</number>
                     <gram type="register" norm="informal">inf</gram>
                  </gramGrp>
               </form>
               
               <!-- 3PL.FORM.M -->
               <form type="inflected">
                  <orth xml:lang="mix">tsí'i kuera</orth>
                  <gramGrp>
                     <per>3</per>
                     <number norm="plural">pl</number>
                     <gen norm="masculine">masc</gen>
                     <gram type="register" norm="formal">form</gram>
                  </gramGrp>
               </form>
               
               <!-- 3PL.FORM.F-->
               <form type="inflected">
                  <orth xml:lang="mix">tsí'i kueñá</orth>
                  <gramGrp>
                     <per>3</per>
                     <number norm="plural">pl</number>
                     <gen norm="feminine">fem</gen>
                     <gram type="register" norm="formal">form</gram>
                  </gramGrp>
               </form>
               
               <!-- 3PL.FORM.ALL.HUM -->
               <form type="inflected">
                  <orth xml:lang="mix">tsí'i kuena</orth>
                  <gramGrp>
                     <per>3</per>
                     <number norm="plural">pl</number>
                     <gram type="inclusivity" norm="inclusive">incl</gram>
                     <gram type="register" norm="formal">form</gram>
                     <!-- human -->
                  </gramGrp>
                  <note cert="medium">Alternatively the pronoun could be <oRef>kuena</oRef>.</note>
               </form>
               
               <!-- 3PL.ANML  -->
               <form type="inflected">
                  <orth xml:lang="mix">tsí'i kueti</orth>
                  <gramGrp>
                     <per>3</per>
                     <number norm="plural">pl</number>
                     <gen cert="medium" norm="animal">animl</gen>
                     <gram type="register" norm="informal">inf</gram>
                  </gramGrp>
                  <note xml:lang="en">The base form of the verb used with the enclitic 'animal' is the same as that of the rest of the 3rd person plural forms. This pattern of adding the clitic seen in the singular form to the plural marker to form the specific plural pronoun is also true for enclitics for the general pronoun <oRef xml:lang="mix">kueña</oRef>; '<gloss>children</gloss>', <oRef xml:lang="mix">kuetsi</oRef>;  '<gloss>wood</gloss>', <oRef xml:lang="mix">kuetu</oRef>; '<gloss>spherical</gloss>', <oRef xml:lang="mix">kueti</oRef> '<gloss>deity</gloss>', <oRef xml:lang="mix">kueya</oRef>; '<gloss>water/liquid</gloss>' <oRef xml:lang="mix">kuera</oRef>; thus the form for animal should be consulted when looking up the inflectio of any of the aforementioned. Note however that this is not the case for the alternative 3rd person pronoun <oRef xml:lang="mix">kui</oRef>, or its free variant <oRef xml:lang="mix">vi</oRef> which may be used for both singular or plural.</note>
               </form>
                        
            </form>
            
            <form type="paradigm" subtype="past">
               <!--PAST/COMPLETIVE  -->
               
               <gramGrp>
                  <tns>past</tns>
                  <gram type="aspect" norm="completive">cmpl</gram>
                  <mood norm="indicative">indic</mood>
               </gramGrp>
               
               <!-- 1S -->
               <form type="inflected">
                  <orth xml:lang="mix">ntsi'i</orth>
                  <pron xml:lang="mix" notation="ipa"/><!-- 1sg is important to get pron because the tone affects the inflection -->
                  <gramGrp>
                     <per>1</per>
                     <number norm="singular">sg</number>
                  </gramGrp>
               </form>
               
               <!-- 2S.INF -->
               <form type="inflected">
                  <orth xml:lang="mix">ntsi'u</orth>
                  <gramGrp>
                     <per>2</per>
                     <number norm="singular">sg</number>
                     <gram type="register" norm="informal">inf</gram>
                  </gramGrp>
               </form>
               
               <!-- 2S.FORM -->
               <form type="inflected">
                  <orth xml:lang="mix">ntsi'i ni</orth>
                  <gramGrp>
                     <per>2</per>
                     <number norm="singular">sg</number>
                     <gram type="register" norm="formal">form</gram>
                  </gramGrp>
               </form>            
               
               <!-- 3S.INF  -->
               <form type="inflected">
                  <orth xml:lang="mix">ntsi'a</orth>
                  <gramGrp>
                     <per>3</per>
                     <number norm="singular">sg</number>
                     <gram type="register" norm="informal">inf</gram>
                  </gramGrp>
               </form>
               
               <!-- 3S.ANML  -->
               <form type="inflected">
                  <orth xml:lang="mix" cert="high">ntsi'i ti</orth>
                  <gramGrp>
                     <per>3</per>
                     <number norm="singular">sg</number>
                     <gen cert="medium">animl</gen><!-- best abbreviation? tag is "#ANML" -->
                     <gram type="register" norm="informal">inf</gram>
                  </gramGrp>
                  <note xml:lang="en">The base form of the verb used with the enclitic 'animal' is the same as that of the formal masculine singular. This pattern is also true for enclitics for the general pronoun <oRef xml:lang="mix">ña</oRef>, '<gloss>child</gloss>' <oRef xml:lang="mix">tsi</oRef>; '<gloss>wood</gloss>' <oRef xml:lang="mix">tu</oRef>; '<gloss>spherical</gloss>' <oRef xml:lang="mix">ti</oRef>; '<gloss>deity</gloss>' <oRef xml:lang="mix">ya</oRef>; '<gloss>water/liquid</gloss>' <oRef xml:lang="mix">ra</oRef>; (<gloss>3.inf</gloss> <oRef xml:lang="mix">kui</oRef> or its free variant <oRef xml:lang="mix">vi</oRef>), thus the form for animal should be consulted when looking up the inflection of any of the aforementioned.</note>
               </form>
               
               <!-- 3S.FORM.M -->
               <form type="inflected">
                  <orth xml:lang="mix">ntsi'i ra</orth>
                  <gramGrp>
                     <per>3</per>
                     <number norm="singular">sg</number>
                     <gen norm="masculine">masc</gen>
                     <gram type="register" norm="formal">form</gram>
                  </gramGrp>
               </form>
               
               <!-- 3S.FORM.F  -->
               <form type="inflected">
                  <orth xml:lang="mix">ntsi'á</orth>
                  <orth xml:lang="mix">ntsi'a</orth>
                  <gramGrp>
                     <per>3</per>
                     <number norm="singular">sg</number>
                     <gen norm="feminine">fem</gen>
                     <gram type="register" norm="formal">form</gram>
                  </gramGrp>
               </form>
               
               <!--  1PL.EXCL -->
               <form type="inflected">
                  <orth xml:lang="mix">ntsi'i kue</orth>
                  <gramGrp>
                     <per>1</per>
                     <number norm="plural">pl</number>
                     <gram type="inclusivity" norm="exclusive">excl</gram>
                  </gramGrp>
               </form>
               
               <!-- 1PL.INCL -->
               <form type="inflected">
                  <orth xml:lang="mix">ntsi'o</orth>
                  <gramGrp>
                     <per>1</per>
                     <number norm="plural">pl</number>
                     <gram type="inclusivity" norm="inclusive">incl</gram>
                  </gramGrp>
               </form>
               
               <!-- 2PL.INF -->
               <form type="inflected">
                  <orth xml:lang="mix">ntsi'i kueyu</orth>
                  <gramGrp>
                     <per>2</per>
                     <number norm="plural">pl</number>
                     <gram type="register" norm="informal">inf</gram>
                  </gramGrp>
               </form>
               
               <!-- 2PL.FORM -->
               <form type="inflected">
                  <orth xml:lang="mix">ntsi'i kueni</orth>
                  <gramGrp>
                     <per>2</per>
                     <number norm="plural">pl</number>
                     <gram type="register" norm="formal">form</gram>
                  </gramGrp>
               </form>
               
               <!--  3PL.INF-->
               <form type="inflected">
                  <orth xml:lang="mix">ntsi'i kueyi</orth>
                  <gramGrp>
                     <per>3</per>
                     <number norm="plural">pl</number>
                     <gram type="register" norm="informal">inf</gram>
                  </gramGrp>
               </form>
               
               <!-- 3PL.FORM.M -->
               <form type="inflected">
                  <orth xml:lang="mix">ntsi'i kuera</orth>
                  <gramGrp>
                     <per>3</per>
                     <number norm="plural">pl</number>
                     <gen norm="masculine">masc</gen>
                     <gram type="register" norm="formal">form</gram>
                  </gramGrp>
               </form>
               
               <!-- 3PL.FORM.F-->
               <form type="inflected">
                  <orth xml:lang="mix">ntsi'i kueñá</orth>
                  <gramGrp>
                     <per>3</per>
                     <number norm="plural">pl</number>
                     <gen norm="feminine">fem</gen>
                     <gram type="register" norm="formal">form</gram>
                  </gramGrp>
               </form>
               
               <!-- 3PL.FORM.ALL.HUM -->
               <form type="inflected">
                  <orth xml:lang="mix">ntsi'i kuena</orth>
                  <gramGrp>
                     <per>3</per>
                     <number norm="plural">pl</number>
                     <gram type="inclusivity" norm="inclusive">incl</gram>
                     <gram type="register" norm="formal">form</gram>
                     <!-- human -->
                  </gramGrp>
                  <note cert="medium">Alternatively the pronoun could be <oRef>kuena</oRef>.</note>
               </form>
               
               <!-- 3PL.ANML  -->
               <form type="inflected">
                  <orth xml:lang="mix">ntsi'i kueti</orth>
                  <gramGrp>
                     <per>3</per>
                     <number norm="plural">pl</number>
                     <gen cert="medium">animl</gen><!-- best abbreviation? tag is "#ANML" -->
                     <gram type="register" norm="informal">inf</gram>
                  </gramGrp>
                  <note xml:lang="en">The base form of the verb used with the enclitic 'animal' is the same as that of the rest of the 3rd person plural forms. This pattern of adding the clitic seen in the singular form to the plural marker to form the specific plural pronoun is also true for enclitics for the general pronoun <oRef xml:lang="mix">kueña</oRef>;, '<gloss>children</gloss>', <oRef xml:lang="mix">kuetsi</oRef>;  '<gloss>wood</gloss>', <oRef xml:lang="mix">kuetu</oRef>; '<gloss>spherical</gloss>', <oRef xml:lang="mix">kueti</oRef> '<gloss>deity</gloss>', <oRef xml:lang="mix">kueya</oRef>;, '<gloss>water/liquid</gloss>' <oRef xml:lang="mix">kuera</oRef>;, thus the form for animal should be consulted when looking up the inflectio of any of the aforementioned. Note however that this is not the case for the alternative 3rd person pronoun <oRef xml:lang="mix">kui</oRef>, or its free variant <oRef xml:lang="mix">vi</oRef> which may be used for both singular or plural.</note>
               </form>
               
               
               
            </form>
            
            <form type="paradigm" subtype="future">
               <!-- FUTURE/POTENTIVE -->
               
               <gramGrp>
                  <tns>future</tns>
                  <gram type="aspect" norm="potential">pot</gram>
                  <mood norm="indicative">indic</mood>
               </gramGrp>
               
               <!-- 1S -->
               <form type="inflected">
                  <orth xml:lang="mix">kunko'o̱</orth>
                  <orth xml:lang="mix" type="antiquated">kunko'o</orth> 
                  <pron xml:lang="mix" notation="ipa"/><!-- 1sg is important to get pron because the tone affects the inflection -->
                  <gramGrp>
                     <per>1</per>
                     <number norm="singular">sg</number>
                  </gramGrp>
               </form>
               
               <!-- 2S.INF -->
               <form type="inflected">
                  <orth xml:lang="mix" cert="high">kunko'o ku</orth>
                  <gramGrp>
                     <per>2</per>
                     <number norm="singular">sg</number>
                     <gram type="register" norm="informal">inf</gram>
                  </gramGrp>
               </form>
               
               <!-- 2S.FORM -->
               <form type="inflected">
                  <orth xml:lang="mix" cert="high">kunko'o ni</orth>
                  <gramGrp>
                     <per>2</per>
                     <number norm="singular">sg</number>
                     <gram type="register" norm="formal">form</gram>
                  </gramGrp>
               </form>            
               
               <!-- 3S.INF  -->
               <form type="inflected">
                  <orth xml:lang="mix" cert="high">kunko'i</orth>
                  <gramGrp>
                     <per>3</per>
                     <number norm="singular">sg</number>
                     <gram type="register" norm="informal">inf</gram>
                  </gramGrp>
               </form>
               
               <!-- 3S.ANML  -->
               <form type="inflected">
                  <orth xml:lang="mix">kunko'o ti</orth>
                  <gramGrp>
                     <per>3</per>
                     <number norm="singular">sg</number>
                     <gen cert="medium">animl</gen><!-- best abbreviation? tag is "#ANML" -->
                     <gram type="register" norm="informal">inf</gram>
                  </gramGrp>
                  <note xml:lang="en">The base form of the verb used with the enclitic 'animal' is the same as that of the formal masculine singular. This pattern is also true for enclitics for the general pronoun <oRef xml:lang="mix">ña</oRef>, '<gloss>child</gloss>' <oRef xml:lang="mix">tsi</oRef>; '<gloss>wood</gloss>' <oRef xml:lang="mix">tu</oRef>; '<gloss>spherical</gloss>' <oRef xml:lang="mix">ti</oRef>; '<gloss>deity</gloss>' <oRef xml:lang="mix">ya</oRef>; '<gloss>water/liquid</gloss>' <oRef xml:lang="mix">ra</oRef>; (<gloss>3.inf</gloss> <oRef xml:lang="mix">kui</oRef> or its free variant <oRef xml:lang="mix">vi</oRef>), thus the form for animal should be consulted when looking up the inflection of any of the aforementioned.</note>
               </form>
               
               <!-- 3S.FORM.M -->
               <form type="inflected">
                  <orth xml:lang="mix">kunko'o ra</orth>
                  <gramGrp>
                     <per>3</per>
                     <number norm="singular">sg</number>
                     <gen norm="masculine">masc</gen>
                     <gram type="register" norm="formal">form</gram>
                  </gramGrp>
               </form>
               
               <!-- 3S.FORM.F  -->
               <form type="inflected">
                  <orth xml:lang="mix">kunko'í</orth>
                  <orth xml:lang="mix" type="antiquated">kunko'i</orth>
                  <gramGrp>
                     <per>3</per>
                     <number norm="singular">sg</number>
                     <gen norm="feminine">fem</gen>
                     <gram type="register" norm="formal">form</gram>
                  </gramGrp>
               </form>
               
               <!--  1PL.EXCL -->
               <form type="inflected">
                  <orth xml:lang="mix">kunko'o kue</orth>
                  <gramGrp>
                     <per>1</per>
                     <number norm="plural">pl</number>
                     <gram type="inclusivity" norm="exclusive">excl</gram>
                  </gramGrp>
               </form>
               
               <!-- 1PL.INCL -->
               <form type="inflected">
                  <orth xml:lang="mix">kunko'o</orth>
                  <gramGrp>
                     <per>1</per>
                     <number norm="plural">pl</number>
                     <gram type="inclusivity" norm="inclusive">incl</gram>
                  </gramGrp>
               </form>
               
               <!-- 2PL.INF -->
               <form type="inflected">
                  <orth xml:lang="mix">kunko'o kueyu</orth>
                  <gramGrp>
                     <per>2</per>
                     <number norm="plural">pl</number>
                     <gram type="register" norm="informal">inf</gram>
                  </gramGrp>
               </form>
               
               <!-- 2PL.FORM -->
               <form type="inflected">
                  <orth xml:lang="mix">kunko'o kueni</orth>
                  <gramGrp>
                     <per>2</per>
                     <number norm="plural">pl</number>
                     <gram type="register" norm="formal">form</gram>
                  </gramGrp>
               </form>
               
               <!--  3PL.INF-->
               <form type="inflected">
                  <orth xml:lang="mix">kunko'o kueyi</orth>
                  <gramGrp>
                     <per>3</per>
                     <number norm="plural">pl</number>
                     <gram type="register" norm="informal">inf</gram>
                  </gramGrp>
               </form>
               
               <!-- 3PL.FORM.M -->
               <form type="inflected">
                  <orth xml:lang="mix">kunko'o kuera</orth>
                  <gramGrp>
                     <per>3</per>
                     <number norm="plural">pl</number>
                     <gen norm="masculine">masc</gen>
                     <gram type="register" norm="formal">form</gram>
                  </gramGrp>
               </form>
               
               <!-- 3PL.FORM.F-->
               <form type="inflected">
                  <orth xml:lang="mix">kunko'o kueñá</orth>
                  <gramGrp>
                     <per>3</per>
                     <number norm="plural">pl</number>
                     <gen norm="feminine">fem</gen>
                     <gram type="register" norm="formal">form</gram>
                  </gramGrp>
               </form>
               
               <!-- 3PL.FORM.ALL.HUM -->
               <form type="inflected">
                  <orth xml:lang="mix">kunko'o kuena</orth>
                  <gramGrp>
                     <per>3</per>
                     <number norm="plural">pl</number>
                     <gram type="inclusivity" norm="inclusive">incl</gram>
                     <gram type="register" norm="formal">form</gram>
                     <!-- human -->
                  </gramGrp>
               </form>
               
               <!-- 3PL.ANML  -->
               <form type="inflected">
                  <orth xml:lang="mix">kunko'o kueti</orth>
                  <gramGrp>
                     <per>3</per>
                     <number norm="plural">pl</number>
                     <gen cert="medium">animl</gen><!-- best abbreviation? tag is "#ANML" -->
                     <gram type="register" norm="informal">inf</gram>
                  </gramGrp>
                  <note xml:lang="en">The base form of the verb used with the enclitic 'animal' is the same as that of the rest of the 3rd person plural forms. This pattern of adding the clitic seen in the singular form to the plural marker to form the specific plural pronoun is also true for enclitics for the general pronoun <oRef xml:lang="mix">kueña</oRef>;, '<gloss>children</gloss>', <oRef xml:lang="mix">kuetsi</oRef>;  '<gloss>wood</gloss>', <oRef xml:lang="mix">kuetu</oRef>; '<gloss>spherical</gloss>', <oRef xml:lang="mix">kueti</oRef> '<gloss>deity</gloss>', <oRef xml:lang="mix">kueya</oRef>; '<gloss>water/liquid</gloss>' <oRef xml:lang="mix">kuera</oRef>; thus the form for animal should be consulted when looking up the inflectio of any of the aforementioned. Note however that this is not the case for the alternative 3rd person pronoun <oRef xml:lang="mix">kui</oRef>, or its free variant <oRef xml:lang="mix">vi</oRef> which may be used for both singular or plural.</note>
               </form>
               
               <form type="paradigm" subtype="imperative">
                  <!-- IMPERATIVE/HORATIVE: 
                     Note, certain persons are commanded using the normal imperative 'do X', and others the hortative, which is done using the subjunctive particle 'let's do X' -->
                  
                  <gramGrp>
                     <mood norm="imperative">imper</mood>
                  </gramGrp>     
                  
                  <!-- 2S.INF -->
                  <form type="inflected">
                     <orth xml:lang="mix">ko'o</orth>
                     <gramGrp>
                        <per>2</per>
                        <number norm="singular">sg</number>
                        <gram type="register" norm="informal">inf</gram>
                     </gramGrp>
                  </form>
                  
                  <!-- 2S.FORM -->
                  <form type="inflected">
                     <orth xml:lang="mix">ko'o ni</orth>
                     <gramGrp>
                        <per>2</per>
                        <number norm="singular">sg</number>
                        <gram type="register" norm="formal">form</gram>
                     </gramGrp>
                  </form>            
                         
                  <!--  1PL.EXCL -->
                  <form type="inflected">
                     <orth xml:lang="mix">nako'o kue</orth>
                     <orth xml:lang="mix" type="variant">na ko'o kue</orth>
                     <gramGrp>
                        <per>1</per>
                        <number norm="plural">pl</number>
                        <gram type="inclusivity" norm="exclusive">excl</gram>
                        <mood cert="medium" norm="hortative">hort</mood>
                     </gramGrp>
                  </form>
                  
                  <!-- 1PL.INCL -->
                  <form type="inflected">
                     <orth xml:lang="mix">nako'o</orth>
                     <orth xml:lang="mix" type="variant">na ko'o</orth>
                     <gramGrp>
                        <per>1</per>
                        <number norm="plural">pl</number>
                        <gram type="inclusivity" norm="inclusive">incl</gram>
                     </gramGrp>
                  </form>
                  
                  <!-- 2PL.INF -->
                  <form type="inflected">
                     <orth xml:lang="mix">nako'o kueyu</orth>
                     <orth xml:lang="mix" type="variant">na ko'o kueyu</orth>
                     <gramGrp>
                        <per>2</per>
                        <number norm="plural">pl</number>
                        <gram type="register" norm="informal">inf</gram>
                        <gram type="voice">imper</gram>
                     </gramGrp>
                  </form>
                  
                  <!-- 2PL.FORM -->
                  <form type="inflected">
                     <orth xml:lang="mix">nako'o kueni</orth>
                     <orth xml:lang="mix" type="variant">na ko'o kueni</orth>
                     <gramGrp>
                        <per>2</per>
                        <number norm="plural">pl</number>
                        <gram type="register" norm="formal">form</gram>
                        <gram type="voice">imper</gram>
                     </gramGrp>
                  </form>            
               </form>
            </form>
            
            <form type="paradigm" subtype="imperfect">
               <!-- IMPERF/HAB -->
               
               <gramGrp>
                  <tns>past</tns>
                  <gram type="aspect">imperf</gram>
                  <mood norm="indicative">indic</mood>
               </gramGrp>
               
               <!-- 1S -->
               <form type="inflected">
                  <orth xml:lang="mix">ntsitsi'i</orth>
                  <gramGrp>
                     <per>1</per>
                     <number norm="singular">sg</number>
                  </gramGrp>
               </form>
               
               <!-- 2S.INF -->
               <form type="inflected">
                  <orth xml:lang="mix">ntsitsi'u</orth>
                  <gramGrp>
                     <per>2</per>
                     <number norm="singular">sg</number>
                     <gram type="register" norm="informal">inf</gram>
                  </gramGrp>
               </form>
               
               <!-- 2S.FORM -->
               <form type="inflected">
                  <orth xml:lang="mix">ntsitsi'i ni</orth>
                  <gramGrp>
                     <per>2</per>
                     <number norm="singular">sg</number>
                     <gram type="register" norm="formal">form</gram>
                  </gramGrp>
               </form>            
               
               <!-- 3S.INF  -->
               <form type="inflected">
                  <orth xml:lang="mix">ntsitsi'a</orth>
                  <gramGrp>
                     <per>3</per>
                     <number norm="singular">sg</number>
                     <gram type="register" norm="informal">inf</gram>
                  </gramGrp>
               </form>
               
               <!-- 3S.ANML  -->
               <form type="inflected">
                  <orth xml:lang="mix">ntsitsi'i ti</orth>
                  <gramGrp>
                     <per>3</per>
                     <number norm="singular">sg</number>
                     <gen cert="medium">animl</gen><!-- best abbreviation? tag is "#ANML" -->
                     <gram type="register" norm="informal">inf</gram>
                  </gramGrp>
                  <note xml:lang="en">The base form of the verb used with the enclitic 'animal' is the same as that of the formal masculine singular. This pattern is also true for enclitics for the general pronoun <oRef xml:lang="mix">ña</oRef>; '<gloss>child</gloss>' <oRef xml:lang="mix">tsi</oRef>; '<gloss>wood</gloss>' <oRef xml:lang="mix">tu</oRef>; '<gloss>spherical</gloss>' <oRef xml:lang="mix">ti</oRef>; '<gloss>deity</gloss>' <oRef xml:lang="mix">ya</oRef>; '<gloss>water/liquid</gloss>' <oRef xml:lang="mix">ra</oRef>; (<gloss>3.inf</gloss> <oRef xml:lang="mix">kui</oRef> or its free variant <oRef xml:lang="mix">vi</oRef>), thus the form for animal should be consulted when looking up the inflection of any of the aforementioned.</note>
               </form>
               
               <!-- 3S.FORM.M -->
               <form type="inflected">
                  <orth xml:lang="mix">ntsitsi'i ra</orth>
                  <gramGrp>
                     <per>3</per>
                     <number norm="singular">sg</number>
                     <gen norm="masculine">masc</gen>
                     <gram type="register" norm="formal">form</gram>
                  </gramGrp>
               </form>
               
               <!-- 3S.FORM.F  -->
               <form type="inflected">
                  <orth xml:lang="mix">ntsitsi'á</orth>
                  <gramGrp>
                     <per>3</per>
                     <number norm="singular">sg</number>
                     <gen norm="feminine">fem</gen>
                     <gram type="register" norm="formal">form</gram>
                  </gramGrp>
               </form>
               
               <!--  1PL.EXCL -->
               <form type="inflected">
                  <orth xml:lang="mix">ntsitsi'i kue</orth>
                  <gramGrp>
                     <per>1</per>
                     <number norm="plural">pl</number>
                     <gram type="inclusivity" norm="exclusive">excl</gram>
                  </gramGrp>
               </form>
               
               <!-- 1PL.INCL -->
               <form type="inflected">
                  <orth xml:lang="mix">ntsitsi'o</orth>
                  <gramGrp>
                     <per>1</per>
                     <number norm="plural">pl</number>
                     <gram type="inclusivity" norm="inclusive">incl</gram>
                  </gramGrp>
               </form>
               
               <!-- 2PL.INF -->
               <form type="inflected">
                  <orth xml:lang="mix">ntsitsi'i kueyu</orth>
                  <gramGrp>
                     <per>2</per>
                     <number norm="plural">pl</number>
                     <gram type="register" norm="informal">inf</gram>
                  </gramGrp>
               </form>
               
               <!-- 2PL.FORM -->
               <form type="inflected">
                  <orth xml:lang="mix">ntsitsi'i kueni</orth>
                  <gramGrp>
                     <per>2</per>
                     <number norm="plural">pl</number>
                     <gram type="register" norm="formal">form</gram>
                  </gramGrp>
               </form>
               
               <!--  3PL.INF-->
               <form type="inflected">
                  <orth xml:lang="mix">ntsitsi'i kueyi</orth>
                  <gramGrp>
                     <per>3</per>
                     <number norm="plural">pl</number>
                     <gram type="register" norm="informal">inf</gram>
                  </gramGrp>
               </form>
               
               <!-- 3PL.FORM.M -->
               <form type="inflected">
                  <orth xml:lang="mix">ntsitsi'i kuera</orth>
                  <gramGrp>
                     <per>3</per>
                     <number norm="plural">pl</number>
                     <gen norm="masculine">masc</gen>
                     <gram type="register" norm="formal">form</gram>
                  </gramGrp>
               </form>
               
               <!-- 3PL.FORM.F-->
               <form type="inflected">
                  <orth xml:lang="mix">ntsitsi'i kuená</orth>
                  <gramGrp>
                     <per>3</per>
                     <number norm="plural">pl</number>
                     <gen norm="feminine">fem</gen>
                     <gram type="register" norm="formal">form</gram>
                  </gramGrp>
               </form>
               
               <!-- 3PL.FORM.ALL.HUM -->
               <form type="inflected">
                  <orth xml:lang="mix">ntsitsi'i kuena</orth>
                  <gramGrp>
                     <per>3</per>
                     <number norm="plural">pl</number>
                     <gram type="inclusivity" norm="inclusive">incl</gram>
                     <gram type="register" norm="formal">form</gram>
                     <!-- human -->
                  </gramGrp>
               </form>
               
               <!-- 3PL.ANML  -->
               <form type="inflected">
                  <orth xml:lang="mix">ntsitsi'i kueti</orth>
                  <gramGrp>
                     <per>3</per>
                     <number norm="plural">pl</number>
                     <gen cert="medium">animl</gen><!-- best abbreviation? tag is "#ANML" -->
                     <gram type="register" norm="informal">inf</gram>
                  </gramGrp>
                  <note xml:lang="en">The base form of the verb used with the enclitic 'animal' is the same as that of the rest of the 3rd person plural forms. This pattern of adding the clitic seen in the singular form to the plural marker to form the specific plural pronoun is also true for enclitics for the general pronoun <oRef xml:lang="mix">kueña</oRef>; '<gloss>children</gloss>' <oRef xml:lang="mix">kuetsi</oRef>;  '<gloss>wood</gloss>' <oRef xml:lang="mix">kuetu</oRef>; '<gloss>spherical</gloss>' <oRef xml:lang="mix">kueti</oRef>; '<gloss>deity</gloss>' <oRef xml:lang="mix">kueya</oRef>; '<gloss>water/liquid</gloss>' <oRef xml:lang="mix">kuera</oRef>; thus the form for animal should be consulted when looking up the inflectio of any of the aforementioned. Note however that this is not the case for the alternative 3rd person pronoun <oRef xml:lang="mix">kui</oRef>, or its free variant <oRef xml:lang="mix">vi</oRef> which may be used for both singular or plural.</note>
               </form>
            </form>
            
            <!-- possibly add for modal forms also (need more info on the stem pattern) -->
            
            <!-- also possible is negative verbs, as certain verbs (though not all) may be inflected via tone to denote negation -->
            
            <sense>
               <cit type="translation">
                  <orth xml:lang="en">to drink</orth>
               </cit>
               <cit type="translation">
                  <orth xml:lang="es">beber</orth>
               </cit>
            </sense>
         </entry>
         
         
         
  
         <entry xml:lang="mix" xml:id="sleep-V-paradigm-MIX">
            <form type="lemma">
               <orth xml:lang="mix">kusu</orth>
            </form>
            <gramGrp>
               <pos>verb</pos>
            </gramGrp>
            
            <form type="paradigm" subtype="present"> 
               <!-- PRESENT/INCOMPLETIVE -->
               <gramGrp>
                  <tns norm="present">pres</tns>
                  <gram type="aspect" norm="incompletive">incmpl</gram>
                  <mood norm="indicative">indic</mood>
               </gramGrp>
               
               <!-- 1S -->
               <form type="inflected">
                  <orth xml:lang="mix">kíxi yu</orth>
                  <pron xml:lang="mix" notation="ipa">kíʃì jù</pron>
                  <gramGrp>
                     <per>1</per>
                     <number norm="singular">sg</number>
                  </gramGrp>
               </form>
               
               <!-- 2S -->
               <form type="inflected">
                  <orth xml:lang="mix">kíxu</orth>
                  <gramGrp>
                     <per>2</per>
                     <number norm="singular">sg</number>
                     <gram type="register" norm="informal">inf</gram>
                  </gramGrp>
               </form>

               
               <!-- 2S.FORM -->
               <form type="inflected">
                  <orth xml:lang="mix">kíxi ni</orth>
                  <gramGrp>
                     <per>2</per>
                     <number norm="singular">sg</number>
                     <gram type="register" norm="formal">form</gram>
                  </gramGrp>
               </form>            
               
               <!-- 3S.INF  -->
               <form type="inflected">
                  <orth xml:lang="mix">kixa</orth>
                  <gramGrp>
                     <per>3</per>
                     <number norm="singular">sg</number>
                     <gram type="register" norm="informal">inf</gram>
                  </gramGrp>
               </form>
               
               <!-- 3S.ANML  -->
               <form type="inflected">
                  <orth xml:lang="mix" cert="low"></orth>
                  <gramGrp>
                     <per>3</per>
                     <number norm="singular">sg</number>
                     <gen cert="medium">animl</gen><!-- best abbreviation? tag is "#ANML" -->
                     <gram type="register" norm="informal">inf</gram>
                  </gramGrp>
                  <note xml:lang="en">The base form of the verb used with the enclitic '<gloss>animal</gloss>' is the same as that of the formal masculine singular. This pattern is also true for enclitics for the general pronoun <oRef xml:lang="mix">ña</oRef>, '<gloss>child</gloss>' <oRef xml:lang="mix">tsi</oRef>; '<gloss>wood</gloss>' <oRef xml:lang="mix">tu</oRef>; '<gloss>spherical</gloss>' <oRef xml:lang="mix">ti</oRef>; '<gloss>deity</gloss>' <oRef xml:lang="mix">ya</oRef>; '<gloss>water/liquid</gloss>' <oRef xml:lang="mix">ra</oRef>; (<gloss>3.inf</gloss> <oRef xml:lang="mix">kui</oRef> or its free variant <oRef xml:lang="mix">vi</oRef>), thus the form for animal should be consulted when looking up the inflection of any of the aforementioned.</note>
               </form>
               
               <!-- 3S.FORM.M -->
               <form type="inflected">
                  <orth xml:lang="mix">kíxi ra</orth>
                  <gramGrp>
                     <per>3</per>
                     <number norm="singular">sg</number>
                     <gen norm="masculine">masc</gen>
                     <gram type="register" norm="formal">form</gram>
                  </gramGrp>
               </form>
               
               <!-- 3S.FORM.F  -->
               <form type="inflected">
                  <orth xml:lang="mix">kíxá</orth>
                  <gramGrp>
                     <per>3</per>
                     <number norm="singular">sg</number>
                     <gen norm="feminine">fem</gen>
                     <gram type="register" norm="formal">form</gram>
                  </gramGrp>
               </form>
               
               <!--  1PL.EXCL -->
               <form type="inflected">
                  <orth xml:lang="mix">kíxi kue</orth>
                  <gramGrp>
                     <per>1</per>
                     <number norm="plural">pl</number>
                     <gram type="inclusivity" norm="exclusive">excl</gram>
                  </gramGrp>
               </form>
               
               <!-- 1PL.INCL -->
               <form type="inflected">
                  <orth xml:lang="mix">kíxi ko</orth>
                  <gramGrp>
                     <per>1</per>
                     <number norm="plural">pl</number>
                     <gram type="inclusivity" norm="inclusive">incl</gram>
                  </gramGrp>
               </form>
               
               <!-- 2PL.INF -->
               <form type="inflected">
                  <orth xml:lang="mix"></orth>
                  <gramGrp>
                     <per>2</per>
                     <number norm="plural">pl</number>
                     <gram type="register" norm="informal">inf</gram>
                  </gramGrp>
               </form>
               
               <!-- 2PL.FORM -->
               <form type="inflected">
                  <orth xml:lang="mix"></orth>
                  <gramGrp>
                     <per>2</per>
                     <number norm="plural">pl</number>
                     <gram type="register" norm="formal">form</gram>
                  </gramGrp>
               </form>
               
               <!--  3PL.INF-->
               <form type="inflected">
                  <orth xml:lang="mix"></orth>
                  <gramGrp>
                     <per>3</per>
                     <number norm="plural">pl</number>
                     <gram type="register" norm="informal">inf</gram>
                  </gramGrp>
               </form>
               
               <!-- 3PL.FORM.M -->
               <form type="inflected">
                  <orth xml:lang="mix"></orth>
                  <gramGrp>
                     <per>3</per>
                     <number norm="plural">pl</number>
                     <gen norm="masculine">masc</gen>
                     <gram type="register" norm="formal">form</gram>
                  </gramGrp>
               </form>
               
               <!-- 3PL.FORM.F-->
               <form type="inflected">
                  <orth xml:lang="mix"></orth>
                  <gramGrp>
                     <per>3</per>
                     <number norm="plural">pl</number>
                     <gen norm="feminine">fem</gen>
                     <gram type="register" norm="formal">form</gram>
                  </gramGrp>
               </form>
               
               <!-- 3PL.FORM.ALL.HUM -->
               <form type="inflected">
                  <orth xml:lang="mix"></orth>
                  <gramGrp>
                     <per>3</per>
                     <number norm="plural">pl</number>
                     <gram type="inclusivity" norm="inclusive">incl</gram>
                     <gram type="register" norm="formal">form</gram>
                     <!-- human -->
                  </gramGrp>
                  <note cert="medium">Alternatively the pronoun could be <oRef>kuena</oRef>.</note>
               </form>
               
               <!-- 3PL.ANML  -->
               <form type="inflected">
                  <orth xml:lang="mix"></orth>
                  <gramGrp>
                     <per>3</per>
                     <number norm="plural">pl</number>
                     <gen cert="medium">animl</gen><!-- best abbreviation? tag is "#ANML" -->
                     <gram type="register" norm="informal">inf</gram>
                  </gramGrp>
                  <note xml:lang="en">The base form of the verb used with the enclitic '<gloss>animal</gloss>' is the same as that of the rest of the 3rd person plural forms. This pattern of adding the clitic seen in the singular form to the plural marker to form the specific plural pronoun is also true for enclitics for the general pronoun <oRef xml:lang="mix">kueña</oRef>;, '<gloss>children</gloss>', <oRef xml:lang="mix">kuetsi</oRef>;  '<gloss>wood</gloss>', <oRef xml:lang="mix">kuetu</oRef>; '<gloss>spherical</gloss>', <oRef xml:lang="mix">kueti</oRef> '<gloss>deity</gloss>', <oRef xml:lang="mix">kueya</oRef>;, '<gloss>water/liquid</gloss>' <oRef xml:lang="mix">kuera</oRef>;, thus the form for animal should be consulted when looking up the inflectio of any of the aforementioned. Note however that this is not the case for the alternative 3rd person pronoun <oRef xml:lang="mix">kui</oRef>, or its free variant <oRef xml:lang="mix">vi</oRef> which may be used for both singular or plural.</note>
               </form>
               
            </form>
            
            <form type="paradigm" subtype="past">
               <!--PAST/COMPLETIVE  -->
               
               <gramGrp>
                  <tns>past</tns>
                  <gram type="aspect" norm="completive">cmpl</gram>
                  <mood norm="indicative">indic</mood>
               </gramGrp>
               
               <!-- 1S -->
               <form type="inflected">
                  <orth xml:lang="mix"></orth>
                  <pron xml:lang="mix" notation="ipa"></pron><!-- 1sg is important to get pron because the tone affects the inflection -->
                  <gramGrp>
                     <per>1</per>
                     <number norm="singular">sg</number>
                  </gramGrp>
               </form>
               
               <!-- 2S.INF -->
               <form type="inflected">
                  <orth xml:lang="mix"></orth>
                  <gramGrp>
                     <per>2</per>
                     <number norm="singular">sg</number>
                     <gram type="register" norm="informal">inf</gram>
                  </gramGrp>
               </form>
               
               <!-- 2S.FORM -->
               <form type="inflected">
                  <orth xml:lang="mix"></orth>
                  <gramGrp>
                     <per>2</per>
                     <number norm="singular">sg</number>
                     <gram type="register" norm="formal">form</gram>
                  </gramGrp>
               </form>            
               
               <!-- 3S.INF  -->
               <form type="inflected">
                  <orth xml:lang="mix"></orth>
                  <gramGrp>
                     <per>3</per>
                     <number norm="singular">sg</number>
                     <gram type="register" norm="informal">inf</gram>
                  </gramGrp>
               </form>
               
               <!-- 3S.ANML  -->
               <form type="inflected">
                  <orth xml:lang="mix"></orth>
                  <gramGrp>
                     <per>3</per>
                     <number norm="singular">sg</number>
                     <gen cert="medium">animl</gen><!-- best abbreviation? tag is "#ANML" -->
                     <gram type="register" norm="informal">inf</gram>
                  </gramGrp>
                  <note xml:lang="en">The base form of the verb used with the enclitic '<gloss>animal</gloss>' is the same as that of the formal masculine singular. This pattern is also true for enclitics for the general pronoun <oRef xml:lang="mix">ña</oRef>, '<gloss>child</gloss>' <oRef xml:lang="mix">tsi</oRef>; '<gloss>wood</gloss>' <oRef xml:lang="mix">tu</oRef>; '<gloss>spherical</gloss>' <oRef xml:lang="mix">ti</oRef>; '<gloss>deity</gloss>' <oRef xml:lang="mix">ya</oRef>; '<gloss>water/liquid</gloss>' <oRef xml:lang="mix">ra</oRef>; (<gloss>3.inf</gloss> <oRef xml:lang="mix">kui</oRef> or its free variant <oRef xml:lang="mix">vi</oRef>), thus the form for animal should be consulted when looking up the inflection of any of the aforementioned.</note>
               </form>
               
               <!-- 3S.FORM.M -->
               <form type="inflected">
                  <orth xml:lang="mix"></orth>
                  <gramGrp>
                     <per>3</per>
                     <number norm="singular">sg</number>
                     <gen norm="masculine">masc</gen>
                     <gram type="register" norm="formal">form</gram>
                  </gramGrp>
               </form>
               
               <!-- 3S.FORM.F  -->
               <form type="inflected">
                  <orth xml:lang="mix"></orth>
                  <gramGrp>
                     <per>3</per>
                     <number norm="singular">sg</number>
                     <gen norm="feminine">fem</gen>
                     <gram type="register" norm="formal">form</gram>
                  </gramGrp>
               </form>
               
               <!--  1PL.EXCL -->
               <form type="inflected">
                  <orth xml:lang="mix"></orth>
                  <gramGrp>
                     <per>1</per>
                     <number norm="plural">pl</number>
                     <gram type="inclusivity" norm="exclusive">excl</gram>
                  </gramGrp>
               </form>
               
               <!-- 1PL.INCL -->
               <form type="inflected">
                  <orth xml:lang="mix"></orth>
                  <gramGrp>
                     <per>1</per>
                     <number norm="plural">pl</number>
                     <gram type="inclusivity" norm="inclusive">incl</gram>
                  </gramGrp>
               </form>
               
               <!-- 2PL.INF -->
               <form type="inflected">
                  <orth xml:lang="mix"></orth>
                  <gramGrp>
                     <per>2</per>
                     <number norm="plural">pl</number>
                     <gram type="register" norm="informal">inf</gram>
                  </gramGrp>
               </form>
               
               <!-- 2PL.FORM -->
               <form type="inflected">
                  <orth xml:lang="mix"></orth>
                  <gramGrp>
                     <per>2</per>
                     <number norm="plural">pl</number>
                     <gram type="register" norm="formal">form</gram>
                  </gramGrp>
               </form>
               
               <!--  3PL.INF-->
               <form type="inflected">
                  <orth xml:lang="mix"></orth>
                  <gramGrp>
                     <per>3</per>
                     <number norm="plural">pl</number>
                     <gram type="register" norm="informal">inf</gram>
                  </gramGrp>
               </form>
               
               <!-- 3PL.FORM.M -->
               <form type="inflected">
                  <orth xml:lang="mix"></orth>
                  <gramGrp>
                     <per>3</per>
                     <number norm="plural">pl</number>
                     <gen norm="masculine">masc</gen>
                     <gram type="register" norm="formal">form</gram>
                  </gramGrp>
               </form>
               
               <!-- 3PL.FORM.F-->
               <form type="inflected">
                  <orth xml:lang="mix"></orth>
                  <gramGrp>
                     <per>3</per>
                     <number norm="plural">pl</number>
                     <gen norm="feminine">fem</gen>
                     <gram type="register" norm="formal">form</gram>
                  </gramGrp>
               </form>
               
               <!-- 3PL.FORM.ALL.HUM -->
               <form type="inflected">
                  <orth xml:lang="mix"></orth>
                  <gramGrp>
                     <per>3</per>
                     <number norm="plural">pl</number>
                     <gram type="inclusivity" norm="inclusive">incl</gram>
                     <gram type="register" norm="formal">form</gram>
                     <!-- human -->
                  </gramGrp>
                  <note cert="medium">Alternatively the pronoun could be <oRef>kuena</oRef>.</note>
               </form>
               
               <!-- 3PL.ANML  -->
               <form type="inflected">
                  <orth xml:lang="mix"></orth>
                  <gramGrp>
                     <per>3</per>
                     <number norm="plural">pl</number>
                     <gen cert="medium">animl</gen><!-- best abbreviation? tag is "#ANML" -->
                     <gram type="register" norm="informal">inf</gram>
                  </gramGrp>
                  <note xml:lang="en">The base form of the verb used with the enclitic '<gloss>animal</gloss>' is the same as that of the rest of the 3rd person plural forms. This pattern of adding the clitic seen in the singular form to the plural marker to form the specific plural pronoun is also true for enclitics for the general pronoun <oRef xml:lang="mix">kueña</oRef>;, '<gloss>children</gloss>', <oRef xml:lang="mix">kuetsi</oRef>;  '<gloss>wood</gloss>', <oRef xml:lang="mix">kuetu</oRef>; '<gloss>spherical</gloss>', <oRef xml:lang="mix">kueti</oRef> '<gloss>deity</gloss>', <oRef xml:lang="mix">kueya</oRef>;, '<gloss>water/liquid</gloss>' <oRef xml:lang="mix">kuera</oRef>;, thus the form for animal should be consulted when looking up the inflectio of any of the aforementioned. Note however that this is not the case for the alternative 3rd person pronoun <oRef xml:lang="mix">kui</oRef>, or its free variant <oRef xml:lang="mix">vi</oRef> which may be used for both singular or plural.</note>
               </form>
               
               
               
            </form>
            
            <form type="paradigm" subtype="future">
               <!-- FUTURE/POTENTIVE -->
               
               <gramGrp>
                  <tns>future</tns>
                  <gram type="aspect" norm="potential">pot</gram>
                  <mood norm="indicative">indic</mood>
               </gramGrp>
               
               <!-- 1S -->
               <form type="inflected">
                  <orth xml:lang="mix"></orth>
                  <pron xml:lang="mix" notation="ipa"></pron><!-- 1sg is important to get pron because the tone affects the inflection -->
                  <gramGrp>
                     <per>1</per>
                     <number norm="singular">sg</number>
                  </gramGrp>
               </form>
               
               <!-- 2S.INF -->
               <form type="inflected">
                  <orth xml:lang="mix"></orth>
                  <gramGrp>
                     <per>2</per>
                     <number norm="singular">sg</number>
                     <gram type="register" norm="informal">inf</gram>
                  </gramGrp>
               </form>
               
               <!-- 2S.FORM -->
               <form type="inflected">
                  <orth xml:lang="mix"></orth>
                  <gramGrp>
                     <per>2</per>
                     <number norm="singular">sg</number>
                     <gram type="register" norm="formal">form</gram>
                  </gramGrp>
               </form>            
               
               <!-- 3S.INF  -->
               <form type="inflected">
                  <orth xml:lang="mix"></orth>
                  <gramGrp>
                     <per>3</per>
                     <number norm="singular">sg</number>
                     <gram type="register" norm="informal">inf</gram>
                  </gramGrp>
               </form>
               
               <!-- 3S.ANML  -->
               <form type="inflected">
                  <orth xml:lang="mix"></orth>
                  <gramGrp>
                     <per>3</per>
                     <number norm="singular">sg</number>
                     <gen cert="medium">animl</gen><!-- best abbreviation? tag is "#ANML" -->
                     <gram type="register" norm="informal">inf</gram>
                  </gramGrp>
                  <note xml:lang="en">The base form of the verb used with the enclitic '<gloss>animal</gloss>' is the same as that of the formal masculine singular. This pattern is also true for enclitics for the general pronoun <oRef xml:lang="mix">ña</oRef>, '<gloss>child</gloss>' <oRef xml:lang="mix">tsi</oRef>; '<gloss>wood</gloss>' <oRef xml:lang="mix">tu</oRef>; '<gloss>spherical</gloss>' <oRef xml:lang="mix">ti</oRef>; '<gloss>deity</gloss>' <oRef xml:lang="mix">ya</oRef>; '<gloss>water/liquid</gloss>' <oRef xml:lang="mix">ra</oRef>; (<gloss>3.inf</gloss> <oRef xml:lang="mix">kui</oRef> or its free variant <oRef xml:lang="mix">vi</oRef>), thus the form for animal should be consulted when looking up the inflection of any of the aforementioned.</note>
               </form>
               
               <!-- 3S.FORM.M -->
               <form type="inflected">
                  <orth xml:lang="mix"></orth>
                  <gramGrp>
                     <per>3</per>
                     <number norm="singular">sg</number>
                     <gen norm="masculine">masc</gen>
                     <gram type="register" norm="formal">form</gram>
                  </gramGrp>
               </form>
               
               <!-- 3S.FORM.F  -->
               <form type="inflected">
                  <orth xml:lang="mix"></orth>
                  <gramGrp>
                     <per>3</per>
                     <number norm="singular">sg</number>
                     <gen norm="feminine">fem</gen>
                     <gram type="register" norm="formal">form</gram>
                  </gramGrp>
               </form>
               
               <!--  1PL.EXCL -->
               <form type="inflected">
                  <orth xml:lang="mix"></orth>
                  <gramGrp>
                     <per>1</per>
                     <number norm="plural">pl</number>
                     <gram type="inclusivity" norm="exclusive">excl</gram>
                  </gramGrp>
               </form>
               
               <!-- 1PL.INCL -->
               <form type="inflected">
                  <orth xml:lang="mix"></orth>
                  <gramGrp>
                     <per>1</per>
                     <number norm="plural">pl</number>
                     <gram type="inclusivity" norm="inclusive">incl</gram>
                  </gramGrp>
               </form>
               
               <!-- 2PL.INF -->
               <form type="inflected">
                  <orth xml:lang="mix"></orth>
                  <gramGrp>
                     <per>2</per>
                     <number norm="plural">pl</number>
                     <gram type="register" norm="informal">inf</gram>
                  </gramGrp>
               </form>
               
               <!-- 2PL.FORM -->
               <form type="inflected">
                  <orth xml:lang="mix"></orth>
                  <gramGrp>
                     <per>2</per>
                     <number norm="plural">pl</number>
                     <gram type="register" norm="formal">form</gram>
                  </gramGrp>
               </form>
               
               <!--  3PL.INF-->
               <form type="inflected">
                  <orth xml:lang="mix"></orth>
                  <gramGrp>
                     <per>3</per>
                     <number norm="plural">pl</number>
                     <gram type="register" norm="informal">inf</gram>
                  </gramGrp>
               </form>
               
               <!-- 3PL.FORM.M -->
               <form type="inflected">
                  <orth xml:lang="mix"></orth>
                  <gramGrp>
                     <per>3</per>
                     <number norm="plural">pl</number>
                     <gen norm="masculine">masc</gen>
                     <gram type="register" norm="formal">form</gram>
                  </gramGrp>
               </form>
               
               <!-- 3PL.FORM.F-->
               <form type="inflected">
                  <orth xml:lang="mix"></orth>
                  <gramGrp>
                     <per>3</per>
                     <number norm="plural">pl</number>
                     <gen norm="feminine">fem</gen>
                     <gram type="register" norm="formal">form</gram>
                  </gramGrp>
               </form>
               
               <!-- 3PL.FORM.ALL.HUM -->
               <form type="inflected">
                  <orth xml:lang="mix"></orth>
                  <gramGrp>
                     <per>3</per>
                     <number norm="plural">pl</number>
                     <gram type="inclusivity" norm="inclusive">incl</gram>
                     <gram type="register" norm="formal">form</gram>
                     <!-- human -->
                  </gramGrp>
                  <note cert="medium">Alternatively the pronoun could be <oRef>kuena</oRef>.</note>
               </form>
               
               <!-- 3PL.ANML  -->
               <form type="inflected">
                  <orth xml:lang="mix"></orth>
                  <gramGrp>
                     <per>3</per>
                     <number norm="plural">pl</number>
                     <gen cert="medium">animl</gen><!-- best abbreviation? tag is "#ANML" -->
                     <gram type="register" norm="informal">inf</gram>
                  </gramGrp>
                  <note xml:lang="en">The base form of the verb used with the enclitic '<gloss>animal</gloss>' is the same as that of the rest of the 3rd person plural forms. This pattern of adding the clitic seen in the singular form to the plural marker to form the specific plural pronoun is also true for enclitics for the general pronoun <oRef xml:lang="mix">kueña</oRef>;, '<gloss>children</gloss>', <oRef xml:lang="mix">kuetsi</oRef>;  '<gloss>wood</gloss>', <oRef xml:lang="mix">kuetu</oRef>; '<gloss>spherical</gloss>', <oRef xml:lang="mix">kueti</oRef> '<gloss>deity</gloss>', <oRef xml:lang="mix">kueya</oRef>;, '<gloss>water/liquid</gloss>' <oRef xml:lang="mix">kuera</oRef>;, thus the form for animal should be consulted when looking up the inflectio of any of the aforementioned. Note however that this is not the case for the alternative 3rd person pronoun <oRef xml:lang="mix">kui</oRef>, or its free variant <oRef xml:lang="mix">vi</oRef> which may be used for both singular or plural.</note>
               </form>
               
               <form type="paradigm" subtype="imperative">
                  <!-- IMPERATIVE/HORATIVE -->
                  
                  <gramGrp>
                     <mood norm="imperative">imper</mood>
                  </gramGrp>     
                  
                  <!-- 2S.INF -->
                  <form type="inflected">
                     <orth xml:lang="mix"></orth>
                     <gramGrp>
                        <per>2</per>
                        <number norm="singular">sg</number>
                        <gram type="register" norm="informal">inf</gram>
                     </gramGrp>
                  </form>
                  
                  <!-- 2S.FORM -->
                  <form type="inflected">
                     <orth xml:lang="mix"></orth>
                     <gramGrp>
                        <per>2</per>
                        <number norm="singular">sg</number>
                        <gram type="register" norm="formal">form</gram>
                     </gramGrp>
                  </form>            
                  
                  <!--  1PL.EXCL -->
                  <form type="inflected">
                     <orth xml:lang="mix"></orth>
                     <gramGrp>
                        <per>1</per>
                        <number norm="plural">pl</number>
                        <gram type="inclusivity" norm="exclusive">excl</gram>
                        <mood cert="low" norm="hortative">hort</mood>
                     </gramGrp>
                  </form>
                  
                  <!-- 1PL.INCL -->
                  <form type="inflected">
                     <orth xml:lang="mix"></orth>
                     <gramGrp>
                        <per>1</per>
                        <number norm="plural">pl</number>
                        <gram type="inclusivity" norm="inclusive">incl</gram>
                        <mood cert="low" norm="hortative">hort</mood>
                     </gramGrp>
                  </form>
                  
                  <!-- 2PL.INF -->
                  <form type="inflected">
                     <orth xml:lang="mix"></orth>
                     <gramGrp>
                        <per>2</per>
                        <number norm="plural">pl</number>
                        <gram type="register" norm="informal">inf</gram>
                        <mood cert="low" norm="hortative">hort</mood>
                     </gramGrp>
                  </form>
                  
                  <!-- 2PL.FORM -->
                  <form type="inflected">
                     <orth xml:lang="mix"></orth>
                     <gramGrp>
                        <per>2</per>
                        <number norm="plural">pl</number>
                        <gram type="register" norm="formal">form</gram>
                        <mood cert="low" norm="hortative">hort</mood>
                     </gramGrp>
                  </form>            
               </form>
            </form>
            
            <form type="paradigm" subtype="imperfect">
               <!-- IMPERF/HAB -->
               
               <gramGrp>
                  <tns>past</tns>
                  <gram type="aspect">imperf</gram>
                  <mood norm="indicative">indic</mood>
               </gramGrp>
               
               <!-- 1S -->
               <form type="inflected">
                  <orth xml:lang="mix"></orth>
                  <pron xml:lang="mix" notation="ipa"></pron>
                  <gramGrp>
                     <per>1</per>
                     <number norm="singular">sg</number>
                  </gramGrp>
               </form>
               
               <!-- 2S.INF -->
               <form type="inflected">
                  <orth xml:lang="mix"></orth>
                  <gramGrp>
                     <per>2</per>
                     <number norm="singular">sg</number>
                     <gram type="register" norm="informal">inf</gram>
                  </gramGrp>
               </form>
               
               <!-- 2S.FORM -->
               <form type="inflected">
                  <orth xml:lang="mix"></orth>
                  <gramGrp>
                     <per>2</per>
                     <number norm="singular">sg</number>
                     <gram type="register" norm="formal">form</gram>
                  </gramGrp>
               </form>            
               
               <!-- 3S.INF  -->
               <form type="inflected">
                  <orth xml:lang="mix"></orth>
                  <gramGrp>
                     <per>3</per>
                     <number norm="singular">sg</number>
                     <gram type="register" norm="informal">inf</gram>
                  </gramGrp>
               </form>
               
               <!-- 3S.ANML  -->
               <form type="inflected">
                  <orth xml:lang="mix"></orth>
                  <gramGrp>
                     <per>3</per>
                     <number norm="singular">sg</number>
                     <gen cert="medium">animl</gen><!-- best abbreviation? tag is "#ANML" -->
                     <gram type="register" norm="informal">inf</gram>
                  </gramGrp>
                  <note xml:lang="en">The base form of the verb used with the enclitic '<gloss>animal</gloss>' is the same as that of the formal masculine singular. This pattern is also true for enclitics for the general pronoun <oRef xml:lang="mix">ña</oRef>; '<gloss>child</gloss>' <oRef xml:lang="mix">tsi</oRef>; '<gloss>wood</gloss>' <oRef xml:lang="mix">tu</oRef>; '<gloss>spherical</gloss>' <oRef xml:lang="mix">ti</oRef>; '<gloss>deity</gloss>' <oRef xml:lang="mix">ya</oRef>; '<gloss>water/liquid</gloss>' <oRef xml:lang="mix">ra</oRef>; (<gloss>3.inf</gloss> <oRef xml:lang="mix">kui</oRef> or its free variant <oRef xml:lang="mix">vi</oRef>), thus the form for animal should be consulted when looking up the inflection of any of the aforementioned.</note>
               </form>
               
               <!-- 3S.FORM.M -->
               <form type="inflected">
                  <orth xml:lang="mix"></orth>
                  <gramGrp>
                     <per>3</per>
                     <number norm="singular">sg</number>
                     <gen norm="masculine">masc</gen>
                     <gram type="register" norm="formal">form</gram>
                  </gramGrp>
               </form>
               
               <!-- 3S.FORM.F  -->
               <form type="inflected">
                  <orth xml:lang="mix"></orth>
                  <gramGrp>
                     <per>3</per>
                     <number norm="singular">sg</number>
                     <gen norm="feminine">fem</gen>
                     <gram type="register" norm="formal">form</gram>
                  </gramGrp>
               </form>
               
               <!--  1PL.EXCL -->
               <form type="inflected">
                  <orth xml:lang="mix"></orth>
                  <gramGrp>
                     <per>1</per>
                     <number norm="plural">pl</number>
                     <gram type="inclusivity" norm="exclusive">excl</gram>
                  </gramGrp>
               </form>
               
               <!-- 1PL.INCL -->
               <form type="inflected">
                  <orth xml:lang="mix"></orth>
                  <gramGrp>
                     <per>1</per>
                     <number norm="plural">pl</number>
                     <gram type="inclusivity" norm="inclusive">incl</gram>
                  </gramGrp>
               </form>
               
               <!-- 2PL.INF -->
               <form type="inflected">
                  <orth xml:lang="mix"></orth>
                  <gramGrp>
                     <per>2</per>
                     <number norm="plural">pl</number>
                     <gram type="register" norm="informal">inf</gram>
                  </gramGrp>
               </form>
               
               <!-- 2PL.FORM -->
               <form type="inflected">
                  <orth xml:lang="mix"></orth>
                  <gramGrp>
                     <per>2</per>
                     <number norm="plural">pl</number>
                     <gram type="register" norm="formal">form</gram>
                  </gramGrp>
               </form>
               
               <!--  3PL.INF-->
               <form type="inflected">
                  <orth xml:lang="mix"></orth>
                  <gramGrp>
                     <per>3</per>
                     <number norm="plural">pl</number>
                     <gram type="register" norm="informal">inf</gram>
                  </gramGrp>
               </form>
               
               <!-- 3PL.FORM.M -->
               <form type="inflected">
                  <orth xml:lang="mix"></orth>
                  <gramGrp>
                     <per>3</per>
                     <number norm="plural">pl</number>
                     <gen norm="masculine">masc</gen>
                     <gram type="register" norm="formal">form</gram>
                  </gramGrp>
               </form>
               
               <!-- 3PL.FORM.F-->
               <form type="inflected">
                  <orth xml:lang="mix"></orth>
                  <gramGrp>
                     <per>3</per>
                     <number norm="plural">pl</number>
                     <gen norm="feminine">fem</gen>
                     <gram type="register" norm="formal">form</gram>
                  </gramGrp>
               </form>
               
               <!-- 3PL.FORM.ALL.HUM -->
               <form type="inflected">
                  <orth xml:lang="mix"></orth>
                  <gramGrp>
                     <per>3</per>
                     <number norm="plural">pl</number>
                     <gram type="inclusivity" norm="inclusive">incl</gram>
                     <gram type="register" norm="formal">form</gram>
                     <!-- human -->
                  </gramGrp>
                  <note cert="medium">Alternatively the pronoun could be <oRef>kuena</oRef>.</note>
               </form>
               
               <!-- 3PL.ANML  -->
               <form type="inflected">
                  <orth xml:lang="mix"></orth>
                  <gramGrp>
                     <per>3</per>
                     <number norm="plural">pl</number>
                     <gen cert="medium">animl</gen><!-- best abbreviation? tag is "#ANML" -->
                     <gram type="register" norm="informal">inf</gram>
                  </gramGrp>
                  <note xml:lang="en">The base form of the verb used with the enclitic '<gloss>animal</gloss>' is the same as that of the rest of the 3rd person plural forms. This pattern of adding the clitic seen in the singular form to the plural marker to form the specific plural pronoun is also true for enclitics for the general pronoun <oRef xml:lang="mix">kueña</oRef>; '<gloss>children</gloss>' <oRef xml:lang="mix">kuetsi</oRef>;  '<gloss>wood</gloss>' <oRef xml:lang="mix">kuetu</oRef>; '<gloss>spherical</gloss>' <oRef xml:lang="mix">kueti</oRef>; '<gloss>deity</gloss>' <oRef xml:lang="mix">kueya</oRef>; '<gloss>water/liquid</gloss>' <oRef xml:lang="mix">kuera</oRef>; thus the form for animal should be consulted when looking up the inflectio of any of the aforementioned. Note however that this is not the case for the alternative 3rd person pronoun <oRef xml:lang="mix">kui</oRef>, or its free variant <oRef xml:lang="mix">vi</oRef> which may be used for both singular or plural.</note>
               </form>
            </form>
            
            <!-- possibly add for modal forms also (need more info on the stem pattern) -->
            
            <!-- also possible is negative verbs, as certain verbs (though not all) may be inflected via tone to denote negation -->
            
            <sense>
               <cit type="translation">
                  <orth xml:lang="en"></orth>
               </cit>
               <cit type="translation">
                  <orth xml:lang="es"></orth>
               </cit>
            </sense>
         </entry>
         
         <!-- NEW ENTRY -->
         <entry xml:lang="mix" xml:id="">
            <form type="lemma">
               <orth xml:lang="mix"></orth>
            </form>
            <gramGrp>
               <pos>noun</pos>
            </gramGrp>
            
            <form type="paradigm" subtype="possessive">
               
               <gramGrp>
                  <gram norm="possessive">poss</gram>
               </gramGrp>     
               
               <!-- 1S -->
               <form type="inflected">
                  <orth xml:lang="mix"></orth>
                  <pron xml:lang="mix" notation="ipa"></pron>
                  
                  <gramGrp>
                     <per>1</per>
                     <number norm="singular">sg</number>
                  </gramGrp>
               </form>
               
               <!-- 2S.INF -->
               <form type="inflected">
                  <orth xml:lang="mix"></orth>
                  <gramGrp>
                     <per>2</per>
                     <number norm="singular">sg</number>
                     <gram type="register" norm="informal">inf</gram>
                  </gramGrp>
               </form>
               
               <!-- 2S.FORM -->
               <form type="inflected">
                  <orth xml:lang="mix"></orth>
                  <gramGrp>
                     <per>2</per>
                     <number norm="singular">sg</number>
                     <gram type="register" norm="formal">form</gram>
                  </gramGrp>
               </form>            
               
               <!-- 3S.ANML  -->
               <form type="inflected">
                  <orth xml:lang="mix"></orth>
                  <gramGrp>
                     <per>3</per>
                     <number norm="singular">sg</number>
                     <gen cert="medium">animl</gen><!-- best abbreviation? tag is "#ANML" -->
                     <gram type="register" norm="informal">inf</gram>
                  </gramGrp>
                  
               </form>
               
               <!-- 3S.FORM.M -->
               <form type="inflected">
                  <orth xml:lang="mix"></orth>
                  <gramGrp>
                     <per>3</per>
                     <number norm="singular">sg</number>
                     <gen norm="masculine">masc</gen>
                     <gram type="register" norm="formal">form</gram>
                  </gramGrp>
               </form>
               
               <!-- 3S.FORM.F  -->
               <form type="inflected">
                  <orth xml:lang="mix"></orth>
                  <gramGrp>
                     <per>3</per>
                     <number norm="singular">sg</number>
                     <gen norm="feminine">fem</gen>
                     <gram type="register" norm="formal">form</gram>
                  </gramGrp>
               </form>
               
               <!--  1PL.EXCL -->
               <form type="inflected">
                  <orth xml:lang="mix"></orth>
                  <gramGrp>
                     <per>1</per>
                     <number norm="plural">pl</number>
                     <gram type="inclusivity" norm="exclusive">excl</gram>
                     <mood cert="low" norm="hortative">hort</mood>
                  </gramGrp>
               </form>
               
               <!-- 1PL.INCL -->
               <form type="inflected">
                  <orth xml:lang="mix"></orth>
                  <gramGrp>
                     <per>1</per>
                     <number norm="plural">pl</number>
                     <gram type="inclusivity" norm="inclusive">incl</gram>
                     <mood cert="low" norm="hortative">hort</mood>
                  </gramGrp>
               </form>
               
               <!-- 2PL.INF -->
               <form type="inflected">
                  <orth xml:lang="mix"></orth>
                  <gramGrp>
                     <per>2</per>
                     <number norm="plural">pl</number>
                     <gram type="register" norm="informal">inf</gram>
                     <mood cert="low" norm="hortative">hort</mood>
                  </gramGrp>
               </form>
               
               <!-- 2PL.FORM -->
               <form type="inflected">
                  <orth xml:lang="mix"></orth>
                  <gramGrp>
                     <per>2</per>
                     <number norm="plural">pl</number>
                     <gram type="register" norm="formal">form</gram>
                     <mood cert="low" norm="hortative">hort</mood>
                  </gramGrp>
               </form>            
            </form>
                 
               <!--  3PL.INF-->
               <form type="inflected">
                  <orth xml:lang="mix"></orth>
                  <gramGrp>
                     <per>3</per>
                     <number norm="plural">pl</number>
                     <gram type="register" norm="informal">inf</gram>
                  </gramGrp>
               </form>
               
               <!-- 3PL.FORM.M -->
               <form type="inflected">
                  <orth xml:lang="mix"></orth>
                  <gramGrp>
                     <per>3</per>
                     <number norm="plural">pl</number>
                     <gen norm="masculine">masc</gen>
                     <gram type="register" norm="formal">form</gram>
                  </gramGrp>
               </form>
               
               <!-- 3PL.FORM.F-->
               <form type="inflected">
                  <orth xml:lang="mix"></orth>
                  <gramGrp>
                     <per>3</per>
                     <number norm="plural">pl</number>
                     <gen norm="feminine">fem</gen>
                     <gram type="register" norm="formal">form</gram>
                  </gramGrp>
               </form>
               
               <!-- 3PL.FORM.ALL.HUM -->
               <form type="inflected">
                  <orth xml:lang="mix"></orth>
                  <gramGrp>
                     <per>3</per>
                     <number norm="plural">pl</number>
                     <gram type="inclusivity" norm="inclusive">incl</gram>
                     <gram type="register" norm="formal">form</gram>
                     <!-- human -->
                  </gramGrp>
                  <note cert="medium">Alternatively the pronoun could be <oRef>kuena</oRef>.</note>
               </form>
               
               <!-- 3PL.ANML  -->
               <form type="inflected">
                  <orth xml:lang="mix"></orth>
                  <gramGrp>
                     <per>3</per>
                     <number norm="plural">pl</number>
                     <gen cert="medium">animl</gen><!-- best abbreviation? tag is "#ANML" -->
                     <gram type="register" norm="informal">inf</gram>
                  </gramGrp>     
               </form>
           
            <sense>
               <cit type="translation">
                  <orth xml:lang="en"></orth>
               </cit>
               <cit type="translation">
                  <orth xml:lang="es"></orth>
               </cit>
            </sense>
         </entry>
           
         <!--

(3.s.m) chaka, ʧà.k̬á, (tS) a_F k_v a_R
(3.s.f) ñaka, ɲà.k̬á, J a_F k_v a_R



(3.pl.form.fem) ñaka, ɲá.k̬á, J a_R k_v a_R

(3.pl.form.all) naka, nà.k̬á, n a_F k_v a_R
         -->
      </body>
  </text>
</TEI>
